臺灣新北地方法院刑事判決　　　　　 110年度審易字第1514號
公　訴　人　臺灣新北地方檢察署檢察官
被　　　告　黎文澤




上列被告因竊盜案件，經檢察官提起公訴（110年度偵字第24079
號），被告於本院準備程序中就被訴事實為有罪之陳述，經告知
簡式審判程序之旨，並聽取當事人之意見後，經本院裁定行簡式
審判程序，判決如下：
    主  文
乙○○犯竊盜罪，累犯，處拘役貳拾日，如易科罰金，以新臺幣
壹仟元折算壹日。未扣案之犯罪所得愛心捐款箱壹只及現金新臺
幣貳佰元沒收，於全部或一部不能沒收或不宜執行沒收時，追徵
其價額。
    事  實
一、乙○○意圖為自己不法所有，基於竊盜之犯意，於民國109
    年12月3日6時42分許，在新北市○○區○○路000號1樓之國
    光饅頭店前，徒手竊取社團法人中華青少年純潔運動協會（
    下稱青少年純潔運動協會）所有之愛心捐款箱1只（內有現
    金新臺幣【下同】200元），得手後即逃離現場。嗣甲○○
    發覺失竊報警處理，經警調閱監視錄影畫面，而循線查悉上
    情。
二、案經青少年純潔運動協會訴由新北市政府警察局中和分局報
    告臺灣新北地方檢察署檢察官偵查起訴。
    理  由
一、查本案被告乙○○所犯係死刑、無期徒刑、最輕本刑為3年
    以上有期徒刑以外之罪，其於準備程序中就前揭被訴事實為
    有罪之陳述，經本院告知簡式審判程序之旨，並聽取公訴人
    、被告意見後，經裁定進行簡式審判程序審理，則本案證據
    之調查，依刑事訴訟法第273條之2規定，自不受同法第159
    條第1項、第161條之2、第161條之3、第163條之1及第164條
    至第170條規定之限制，合先敘明。
二、前揭犯罪事實，業據被告於警詢、本院準備程序及審理時均
    坦承不諱，核與證人即告訴代理人甲○○於警詢時證述之情
    節相符（見偵卷第9至11頁），並有監視器錄影光碟1片暨監
    視器錄影畫面翻拍照片6張、新北市政府警察局中和分局員
    山派出所受理各類案件紀錄表、受理刑事案件報案三聯單各
    1份等件附卷可稽（見偵卷第21至29頁），足認被告上開任
    意性自白與事實相符，堪以採信。本案事證明確，被告犯行
    洵堪認定，應依法論科。
三、論罪科刑：
(一)罪名：
    核被告所為，係犯刑法第320條第1項之竊盜罪。
(二)刑之加重：
    查被告前⑴因竊盜案件，經本院以107年度易字第174號判決
    判處有期徒刑8月、3月確定；⑵因竊盜案件，經本院以107
    年度簡字第4849號判決判處有期徒刑5月確定；⑶因竊盜案
    件，經本院以107年度簡字第3458號判決判處有期徒刑4月確
    定；⑷因竊盜案件，經本院以107年度簡字第6733號判決判
    處有期徒刑3月、3月，應執行有期徒刑4月確定；⑸因竊盜
    案件，經本院以107年度簡字第7186號判決判處有期徒刑3月
    確定。嗣上開⑴至⑶案件所示罪刑，經本院以108年度聲字
    第450號裁定應執行有期徒刑1年4月確定（下稱甲刑期）；
    上開⑷、⑸案件所示罪刑，經本院以108年度聲字第476號裁
    定應執行有期徒刑5月確定（下稱乙刑期），經接續執行甲
    、乙刑期及另案拘役刑期，於109年10月16日執行完畢出監
    （有期徒刑部分，為109年4月29日縮刑期滿執行完畢），有
    臺灣高等法院被告前案紀錄表在卷可稽。其於前案有期徒刑
    執行完畢後5年內，故意再犯本案有期徒刑以上之罪，已符
    刑法第47條第1項之累犯要件，又經審酌前案與本案之罪名
    及犯罪類型相同，並以入監服刑方式執行完畢後，未滿1年
    即犯本案之罪等一切情狀後，認被告對刑罰反應力薄弱，如
    加重其法定最低度刑，尚不至於使行為人所受的刑罰超過其
    所應負擔罪責，依司法院大法官會議釋字第775號解釋意旨
    及刑法第47條第1項，加重其法定最低本刑。
(三)量刑：
    爰審酌被告非無謀生能力，不思以正途獲取所需，反恣意以
    上開方法竊取他人財物，顯無尊重他人財產權之觀念，亦影
    響社會治安，所為應予非難；兼衡被告之素行、犯罪動機、
    目的、手段、情節、竊得財物之價值、告訴人所受損失之程
    度，參以其高職畢業之智識程度（見本院之被告個人戶籍資
    料查詢結果），並於審理時自陳之家庭經濟狀況（見本院簡
    式審判筆錄第4頁），及犯後坦承犯行之態度等一切情狀，
    量處如主文所示之刑，並諭知易科罰金之折算標準，以資懲
    儆。
四、沒收部分：
    被告為本案犯行所竊得之愛心捐款箱1只及現金200元，均屬
    其犯罪所得，未據扣案，亦未實際合法發還告訴人，且無刑
    法第38條之2第2項所定過苛之虞、欠缺刑法上之重要性、犯
    罪所得價值低微或為維持受宣告人生活條件之必要等情形，
    爰依刑法第38條之1第1項前段及第3項之規定宣告沒收，並
    於全部或一部不能沒收或不宜執行沒收時，追徵其價額。
據上論斷，應依刑事訴訟法第273條之1第1項、第299條第1項前
段，刑法第320條第1項、第47條第1項、第41條第1項前段、第38
條之1第1項前段、第3項，刑法施行法第1條之1第1項，判決如主
文。
本案經檢察官林蔚宣偵查起訴，檢察官高智美到庭執行職務。
中    華    民    國   110    年    11    月    10    日
                  刑事第二十五庭  法  官  白光華
以上正本證明與原本無異
如不服本判決，應於判決送達後20日內敘明上訴理由，向本院提
出上訴狀 (應附繕本) ，上訴於臺灣高等法院。其未敘述上訴理
由者，應於上訴期間屆滿後20日內向本院補提理由書「切勿逕送
上級法院」。
 
                                  書記官  楊貽婷
中    華    民    國   110    年    11    月    10    日
附錄本案論罪科刑所引法條：
中華民國刑法第320條
意圖為自己或第三人不法之所有，而竊取他人之動產者，為竊盜
罪，處5 年以下有期徒刑、拘役或50萬元以下罰金。
意圖為自己或第三人不法之利益，而竊佔他人之不動產者，依前
項之規定處斷。
前二項之未遂犯罰之。